臺灣苗栗地方法院刑事判決　　　　　　 94年度訴字第240號
公　訴　人　臺灣苗栗地方法院檢察署檢察官
被　　　告　辛○○
　　　　　　癸○○
　　　　　　戊○○
　　　　　　寅○○
　　　　　　子○○
　　　　　　丑○○
　　　　　　卯○○
　　　　　　巳○○　49歲民.
上列被告因偽造文書等案件，經檢察官提起公訴（91年度偵字第
1411號、第3784號、92年度偵字第1479號、第1774號），本院裁
定適用簡式審判程序，判決如下：
    主  文
辛○○明知為不實之事項，而使公務員登載於職務上所掌之公文
書，足以生損害於公眾，累犯，處有期徒刑參月，如易科罰金，
以參佰元折算壹日。又將國民身分證交付他人，以供冒名申請護
照，累犯，處有期徒刑參月，如易科罰金，以參佰元折算壹日。
又幫助變造國民身分證以供申請護照，足以生損害於公眾，累犯
，處有期徒刑參月，如易科罰金，以參佰元折算壹日。應執行有
期徒刑柒月，如易科罰金，以參佰元折算壹日。
癸○○明知為不實之事項，而使公務員登載於職務上所掌之公文
書，足以生損害於公眾，累犯，處有期徒刑參月，如易科罰金，
以參佰元折算壹日。又將國民身分證交付他人，以供冒名申請護
照，累犯，處有期徒刑參月，如易科罰金，以參佰元折算壹日。
又連續幫助變造國民身分證以供申請護照，足以生損害於公眾，
累犯，處有期徒刑肆月，如易科罰金，以參佰元折算壹日。應執
行有期徒刑捌月，如易科罰金，以參佰元折算壹日。
戊○○、寅○○均明知為不實之事項，而使公務員登載於職務上
所掌之公文書，足以生損害於公眾，累犯，處有期徒刑參月，如
易科罰金，以參佰元折算壹日。又均將國民身分證交付他人，以
供冒名申請護照，累犯，處有期徒刑參月，如易科罰金，以參佰
元折算壹日。應執行有期徒刑伍月，如易科罰金，以參佰元折算
壹日。
子○○、卯○○、丑○○、巳○○均明知為不實之事項，而使公
務員登載於職務上所掌之公文書，足以生損害於公眾，各處有期
徒刑貳月，如易科罰金，以參佰元折算壹日。又均將國民身分證
交付他人，以供冒名申請護照，各處有期徒刑貳月，如易科罰金
，以參佰元折算壹日。均應執行有期徒刑參月，如易科罰金，以
參佰元折算壹日。
    事實及理由
一、犯罪事實及證據均引用起訴書所載（如附起訴書）。
二、論罪科刑理由：
  (一)核被告辛○○、癸○○、戊○○、寅○○、子○○、丑○○
    、卯○○、巳○○等人所為，均係犯刑法第214 條之使公務
    員登載不實罪、護照條例第23第3 項之將國民身分證交付他
    人，以供冒名申請護照罪。
  (二)被告辛○○、癸○○另犯刑法第30條第1 項、護照條例第23
    條第1 項之幫助變造國民身分證以供申請護照罪。因其幫助
    被告己○○（另予判決）變造國民身分證以供申請護照，係
    基於幫助犯意且未參與構成要件之行為，為幫助犯，應依刑
    法第30條第2項之規定，就該犯罪部分減輕其刑。
  (三)被告癸○○前後多次幫助被告己○○蒐購他人身分證，供被
    告己○○變造後聲請護照之犯行，時間緊接，方法相同，觸
    犯構成要件相同之罪名，顯係基於概括犯意反覆為之，為連
    續犯，應就該部分之犯罪以一罪論並加重其刑。
  (四)被告辛○○、癸○○所犯使公務員登載不實罪、將身分證交
    予他人，以供冒名申請護照罪及幫助變造身分證以供申請護
    照罪等3 罪間；被告戊○○、寅○○、子○○、丑○○、卯
    ○○、巳○○等人所犯使公務員登載不實罪及將身分證交予
    他人，以供冒名申請護照罪之2 罪間，均因犯意各別，構成
    要件互殊，應予分論併罰。
  (五)被告辛○○、癸○○、戊○○、寅○○等人，均有如起訴書
    事實欄所載之前科，有臺灣苗栗地方法院檢察署刑案資料查
    註紀錄表在卷可佐，其於執行有期徒刑完畢後5 年內再犯本
    罪，均為累犯，應依刑法第47條規定加重其刑，並就被告癸○○所犯連續幫助變造身分證以聲請護照罪部分，依同法第
    47條規定遞加重其刑。又被告辛○○、癸○○就所犯幫助變
    造身分證以供申請護照罪，應依幫助犯之規定減輕其刑。
  (六)摘錄被告辛○○等8人之前科如下：
    辛○○前因犯竊盜罪及違反麻醉藥品管理條例案件，分別
      經判處有期徒刑4 月、9 月確定，經聲請定執行刑為有期
      徒刑1 年，迄86年11月21日縮刑期滿執行完畢；嗣因犯竊
      盜罪，經判處有期徒刑1 年，於88年6 月9 日確定，經送
      監執行，於89年1 月1 日執行完畢（被告本件之行為時間
      為89年10 月至11月間，構成累犯）。
    癸○○前因違反麻醉藥品管理條例、賭博及藥事法等案件
      ，分經判處有期徒刑10月、4 月及5 月確定，並定應執行
      刑為1 年4 月，於88年12月31日執行完畢（被告本件行為
      時間為90年初迄90年11月間，構成累犯）。
    戊○○前因麻醉藥品管理條例案件，經判處有期徒刑3 月
      確定，於87年8 月11日執行完畢（被告本件行為時間為90
      年5 月9 日，構成累犯）。
    寅○○前因違反麻醉藥品管理條例、贓物等案件，分經判
      處有期徒刑6 月、7 月、3 月及5 月，並定應執行刑1 年
      6 月，於86年10月30日假釋期滿執行完畢（被告本件行為
      時間為91年4 月18日，構成累犯）。
    卯○○前因違反麻醉藥品管理條例案件，經判處有期徒刑
      6 月確定，於87年3 月7 日縮刑期滿執行完畢（被告本件
      行為時間為92年11月13日，不構成累犯，起訴書誤為累犯
      ，容有誤會）。
    子○○（原名徐智宏）前因違反麻醉藥品管理條例案件，
      經判處有期徒刑4 月確定，於85年10月29日易科罰金執行
      完畢（被告本件行為時間為91年1 月21日，不構成累犯，
      起訴書誤為累犯，容有誤會）。
    丑○○前於81年間，因違反麻醉藥品管理條例案件，經判
      處有期徒刑5 月，於81年10月8 日易科罰金執行完畢。又
      於90年間因犯強盜罪，經判處有期徒刑2 年6 月確定，於
      93年5 月17日縮刑期滿執行完畢（本件被告之行為時間為
      90年5月至7月間，故不構成累犯）。
    巳○○無受有有期徒刑以上刑之執行前科，不構成累犯。
  (七)爰審酌被告辛○○等人之前科素行及各人之犯罪情節（辛○○、癸○○、戊○○、寅○○等人均為累犯；辛○○、癸○○且另犯有幫助變造護照犯行；癸○○又另有連續犯之情形
    等）各有輕重，及被告等人於犯罪後在審理中均已坦承犯行
    ，態度良好等一切情狀，認為檢察官求處刑度稍嫌過重，爰
    略予減輕後，量處如主文所示之刑，併均宣告易科罰金之折
    算標準，以示懲儆。
  (八)又被告辛○○於本案犯罪後，刑法第41條業於90年1 月4 日
    修正，同月10日公佈，並自同月12日生效。該條規定得易科
    罰金之罪為犯最重本刑為5年以下有期徒刑之罪，與修正前
    得易科罰金為最重本刑為3年以下有期徒刑以下之刑之罪相
    較，以新法有利於被告，依刑法第2 條第1 項但書規定，自
    應適用新法，故本件被告辛○○部分併諭知易科罰金之折算
    標準，併予敘明。
  (九)本件公訴人起訴之同案被告，另有甲○○、己○○、丙○○
    辰○○、丁○○、庚○○、午○○、乙○○、壬○○等9 人
    ，均另予判決，附此敘明。
三、適用之法條：
  (一)刑事訴訟法第273 條之1 第1 項，第299 條第1 項前段、第
    310 條之2、第454 條第1 項。
  (二)護照條例第23第1 項、第3項。
  (三)刑法第2 條第1 項但書、第56條、第214 條、第30條第1 項
    、第2 項、第47條、第41條第1 項前段、第2 項、第51條第
    5 款。
  (三)罰金罰鍰提高標準條例第1條前段、第2條。
四、如不服本件判決，得自收受送達之日起10日內，向本院提起
    上訴。
本案經檢察官劉正穆到庭執行職務。
中　　華　　民　　國　　94　　年　　7 　　月　　28　　日
                  臺灣苗栗地方法院刑事第三庭
                      法  官    楊  台  清
以上正本證明與原本無異。
                      書記官    王  月  香
中　　華　　民　　國　　94　　年　　8 　　月　　2 　　日
附錄本判決論罪科刑法條全文：
中華民國刑法第214條 (使公務員登載不實罪)
明知為不實之事項，而使公務員登載於職務上所掌之公文書，足
以生損害於公眾或他人者，處3年以下有期徒刑、拘役或500元以
下罰金。
護照條例第23條
偽造、變造國民身分證以供申請護照，足以生損害於公眾或他人
者，處5年以下有期徒刑、拘役或科或併科新臺幣50萬元以下之
罰金。
行使前項文書者，亦同。
將國民身分證交付他人或謊報遺失，以供冒名申請護照者，處5
年以下有期徒刑、拘役或科或併科新臺幣10萬元以下之罰金。
前項冒用名義者，亦同。
受託申請護照，明知第1項至第4項事實或偽造、變造或冒用之照
片，仍代申請者，處5年以下有期徒刑、拘役或科或併科新臺幣
10萬元以下之罰金。
